臺灣高雄地方法院刑事判決　　　　　　　96年度重訴字第69號
公　訴　人　臺灣高雄地方法院檢察署檢察官
被　　　告　甲○○
　　　　　　　　　　現於臺灣高雄看守所羈押中
選任辯護人　鍾治漢律師
被　　　告　乙○○
　　　　　　　　　　現於臺灣高雄看守所羈押中
選任辯護人　陳慧博律師
被　　　告　丁○○
　　　　　　　　　　現於臺灣高雄看守所羈押中
指定辯護人　本院公設辯護人己○○
上列被告因違反毒品危害防制條例案件，經檢察官提起公訴（96
年度偵字第9044號、96年度偵緝字第1191號），本院判決如下：
    主  文
甲○○共同販賣第二級毒品，處有期徒刑拾年，褫奪公權陸年，
扣案之甲基安非他命伍包（合計驗後淨重肆仟玖佰肆拾柒點伍肆
公克，不含其包裝夾鏈袋伍個），均沒收銷燬之；未扣案之販賣
第二級毒品所得財物新臺幣貳佰拾萬元，應連帶沒收之，如一部
或全部不能沒收時，以其財產抵償之；未扣案之門號0000000000
號行動電話壹具（含晶片卡）沒收之，如一部或全部不能沒收時
，追徵其價額。又共同製造第三級毒品，處有期徒刑陸年拾月，
褫奪公權肆年，扣案如附表一、二所示之物均沒收之。應執行有
期徒刑拾陸年陸月，褫奪公權陸年，扣案之甲基安非他命伍包（
合計驗後淨重肆仟玖佰肆拾柒點伍肆公克，不含其包裝夾鏈袋伍
個），均沒收銷燬之；未扣案之販賣第二級毒品所得財物新臺幣
貳佰拾萬元，應連帶沒收之，如一部或全部不能沒收時，以其財
產抵償之；未扣案之門號0000000000號行動電話壹具（含晶片卡
）沒收之，如一部或全部不能沒收時，追徵其價額；扣案如附表
一、二所示之物均沒收之。
乙○○共同製造第三級毒品，處有期徒刑伍年陸月，褫奪公權
年，扣案如附表一、二所示之物均沒收之。
丁○○共同製造第三級毒品，處有期徒刑伍年拾月，褫奪公權
年，扣案如附表一、二所示之物均沒收之。
    事  實
一、甲○○於民國93年間經營賭場而結識友人丙○○，因丙○○
    之朋友即綽號「蘋果」之姓名、年籍不詳成年男子欲購買第
    二級毒品甲基安非他命，請丙○○代為出面購買，丙○○乃
    與甲○○接洽，甲○○雖明知甲基安非他命屬毒品危害防制
    條例第2 條第2 項第2 款所規定之第二級毒品，不得持有及
    販賣，竟仍與另一姓名、年籍不詳之成年男子共同基於販賣
    第二級毒品甲基安非他命之犯意聯絡，於93年8 月24日下午
    5 時30分許，接獲丙○○電話，丙○○於電話中表示，綽號
    「蘋果」之人希望以每公斤新臺幣（下同）51萬元之代價，
    向甲○○購買甲基安非他命共4 公斤，嗣於93年8 月24日下
    午7 時2 分許，再接獲丙○○電話，丙○○於電話中表示「
    蘋果」希望能將購買甲基安非他命之數量提高為5 公斤，已
    預備220 餘萬元現款，其餘不足部分嗣後再匯款予甲○○，
    甲○○均即同意以丙○○所提上開條件販賣第二級毒品甲基
    安非他命予「蘋果」，並與丙○○約定同日晚上，在高雄市
    鼓山區○○街36巷2 之9 號前停車場交易。至同日晚上10時
    許，甲○○駕駛車牌號碼0000000號自用小客車前往該處交
    易，丙○○與「蘋果」亦分乘計程車及另一車型、車號不詳
    之車輛抵達，三人會合後，丙○○即下車先向「蘋果」取得
    貨款現金210 萬元轉交予甲○○，再由甲○○駕駛前揭自小
    客車搭載丙○○，前往高雄市○○路與00路口附近與前揭
    姓名、年籍不詳之成年男子見面，至該處後，丙○○及甲○○即下車等候，由該姓名、年籍不詳之成年男子將前揭甲○○所有之自小客車駛離，其後該姓名、年籍不詳之成年男子
    將前揭車輛駛回並交予甲○○，此時車內後座已放妥以黃色
    及白色塑膠袋包裝之甲基安非他命5 大包（各以夾鏈袋1 個
    包裝，含外包裝袋總毛重5,031.67公克，總淨重4,947.75公
    克，取0.21公克鑑驗，總餘淨重4,947.54公克），甲○○遂
    駕駛該車搭載丙○○，於同日晚上11時左右，返回高雄市○○區○○街36巷2 之9 號處之登山街道路旁與「蘋果」會合
    ，丙○○下車欲將前開5 大包甲基安非他命轉交給「蘋果」
    時，為在場埋伏之員警當場逮捕，並扣得前開甲基安非他命
    5 大包，「蘋果」所有供販入甲基安非他命所用之塑膠袋2
    只，及丙○○所有用以聯絡購買毒品之行動電話1 支，甲○○、「蘋果」則乘隙駕駛前揭車輛逃離現場，嗣於96年3 月
    25 日 ，甲○○為警緝獲到案，始查悉全部上情。
二、甲○○因生意失敗經濟陷入困難，後其於賭場結識之友人即
    自稱「蕭仔」之戊○○表示擁有製造第三級毒品愷他命之技
    術，並可取得所需原料，邀甲○○出資製造並招募人手，甲○○與乙○○、丁○○、庚○○ (另經臺灣高雄地方法院檢
    察署檢察官以96年度訴字第3375號提起公訴），與戊○○（
    另由臺灣高雄地方法院檢察署檢察官以96年度偵字第20629
    號提起公訴），雖均明知愷他命係屬毒品危害防制條例第2
    條第2 項第3 款規定之第三級毒品，竟仍共同基於製造第三
    級毒品愷他命之犯意聯絡，於96年2 月底起，由甲○○負責
    統籌、提供資金及召募丁○○、乙○○參與製造，戊○○則
    邀約庚○○一同參與製造，並與庚○○共同於同年3 月1 日
    ，以庚○○女友即不知情之辛○○名義，承租位於屏東縣0
    0鄉○○路34號之房屋，作為製造毒品之場所，再由戊○○
    提供原料鹽酸羥亞胺（HYDROXYLIMINE HCL） ，並與庚○○
    陸續買進所需之氨水、活性炭、苯甲酸乙酯、電熱攪拌機、
    高溫玻璃燒杯、真空馬達、電風扇、陶瓷漏斗、空氣清淨機
    、電磁爐、玻璃瀘瓶等所需之化學物品及設備，後因甲○○
    擔心戊○○是否會依約完成愷他命成品，乃指示丁○○加入
    製造，至同年3 月中旬為止，均由戊○○在場製作，庚○○
    從旁協助，戊○○並教授庚○○、丁○○製造第三級毒品愷
    他命之技術。後因戊○○認該處所有被警調機關查獲危險而
    於中途離開，甲○○乃請丁○○、乙○○繼續與庚○○摸索
    製造愷他命，由庚○○教授丁○○、乙○○技術，庚○○後
    因忙於辦理與辛○○結婚之事，乃由丁○○繼續製造愷他命
    ，乙○○從旁協助，庚○○則偶爾再回到前揭處所關心製造
    進度，其後於96年3 月17、18日許，丁○○與乙○○進行至
    製成愷他命毒品之階段（即俗稱異構化階段），即將鹽酸羥
    亞胺與苯甲酸乙酯溶劑混合後，以攝氏180 度加熱下經半小
    時以上攪拌，製成含愷他命成分之黑水及咖啡色泥狀物毒品
    後；甲○○即分別於同年3 月22日晚間7 時32分、3 月23日
    下午4 時29分及3 月23日下午4 時44分許，以其所使用之00
    00000000號之行動電話向宏昇化學行購買無水酒精40罐，甲○○購得無水酒精後，隨即載往前揭處所，交與乙○○、丁○○，即進行將異構化階段合成之愷他命加入大量純水加熱
    至沸騰，過濾去除油脂後，再加入氨水攪拌產生大量白色泡
    沫，以真空機濾除液體取泡沫粉末，呈類似白咖啡粉物質，
    再加入甲醇或無水酒精後加熱，並攪拌至完全溶解後，再加
    入鹽酸調整酸度，隨即倒入燒杯室溫冷卻，冷卻後再以暖爐
    燈烘乾，濾取結晶粉末，使之純化製成愷他命成品（俗稱純
    化階段即再結晶階段，去除雜質並將愷他命純化），在製作
    過程中，甲○○並不斷以電話與乙○○聯絡，詢問製作過程
    之進度與方法。嗣於96年3 月25日凌晨1 時30分許，在前揭
    處所，為法務部調查局南部地區機動工作組（以下簡稱調查
    局南機組）、高雄市政府警察局苓雅分局等單位組成之專案
    小組人員當場查獲，並當場逮捕乙○○及丁○○，並扣得甲○○所有如附表一所示供製造愷他命所用之原料、器具，及
    如附表二所示愷他命成品及半成品，又於同日中午12時20分
    許，在屏東縣麟洛鄉○○路85號逮捕甲○○到案，並搜索甲○○位於高雄市小港區○○○路129 號之住處，扣得甲○○
    所有附表三編號3 所示之行動電話，而查悉上情。
三、案經臺灣高雄地方法院檢察署檢察官指揮海岸巡防署南部地
    區巡防局、調查局南機組、高雄縣政府警察局鳳山分局、苓
    雅分局報請臺灣高雄地方法院檢察署檢察官偵查起訴。
    理  由
壹、證據能力方面：
一、按被告以外之人於審判外之言詞或書面陳述，除法律有規定
    者外，不得作為證據，刑事訴訟法第159 條第1 項定有明文
    。又本條所謂「法律有規定者」，係指本法第159 條之1至
    第159 條之5 及第206 條等規定，及性侵害犯罪防制法第15
    條第2 項、兒童及少年性交易防制條例第10條第2 項、家庭
    暴力防治法第28條第2 項、組織犯罪防制條例第12條及檢肅
    流氓條例中有關秘密證人筆錄等多種刑事訴訟特別規定之情
    形。次按法院或檢察官得囑託醫院、學校或其他相當之機關
    、團體為鑑定，或審查他人之鑑定，並準用第203 條至第20
    6 之1 之規定，刑事訴訟法第208 條第1 項定有明文。又檢
    察官因實務現實需求，就特定案件類型認當然有鑑定之必要
    者，基於檢察一體原則，得由該管檢察長概括選任鑑定機關
    ，是司法警察等偵查輔助人員於案件未移送檢察官偵辦前之
    調查犯罪階段，依據檢察長之概括授權，先行將證物送請檢
    察機關預先核定之專責鑑定人或鑑定機關實施鑑定，該鑑定
    人或鑑定機關亦應視同受承辦檢察官所選任或囑託而執行鑑
    定業務，其等出具之書面鑑定報告應屬刑事訴訟法第206 條
    所定之傳聞例外，當具有證據能力。查本案卷附之法務部調
    查局調科壹字第00000000000 號鑑定書、內政部警政署刑事
    警察局刑鑑字第0000000000號鑑驗通知書各1 份，為法務部
    調查局、內政部警政署刑事警察局依檢察機關概括授權囑託
    〔臺灣高雄地方法院檢察署92年10月23日雄檢楠文字第0000
    000000號函及函附臺灣高雄地方法院檢察署檢察長概括選任
    鑑定人或囑託鑑定機關（團體）名冊參照〕，執行鑑定職務
    所出具之書面鑑定報告，依刑事訴訟法第159 條第1 項及同
    法第208 條第1 項準用同法第206 條第1 項之規定，為傳聞
    法則之例外，應得作為證據。
二、按被告以外之人於偵查中向檢察官所為之陳述，除顯有不可
    信之情況者外，得為證據。本案被告甲○○、乙○○、丁○○於偵查中之陳述，對於其他被告之犯罪事實，均屬被告以
    外之人於審判外之陳述，而共犯戊○○、庚○○於偵查中之
    陳述，對於本案全部被告，亦均屬被告以外之人於審判外之
    陳述。上開被告或共犯於偵查中經具結而為陳述，且經審核
    其作成陳述之外部情狀，並無受脅迫或其他不正取供等顯不
    可信之情況，是均應認其偵查所為陳述均有證據能力。
三、再按被告以外之人於審判外之陳述雖不符刑事訴訟法第159
    條之1 至之4 等4 條之規定，而經當事人於審判程序同意作
    為證據，法院審酌該言詞陳述或書面陳述作成時之情況，認
    為適當者，亦得為證據；當事人、代理人或辯護人於法院調
    查證據時，知有前項不得為證據之情形，而未於言詞辯論終
    結前聲明異議者，視為有前項之同意，刑事訴訟法第159 條
    之5 第2 項定有明文。經查：
  (一)本案被告甲○○、乙○○、丁○○於警詢中之陳述，對於其
    他被告之犯罪事實，均屬被告以外之人於審判外之陳述，而
    共犯戊○○、庚○○於警詢中之陳述，對於本案全部被告，
    亦均屬被告以外之人於審判外之陳述，又檢察官、被告、辯
    護人均已知悉該陳述屬傳聞證據，且於本院言詞辯論終結前
    均未聲明異議，本院審酌上開陳述作成時之外部情狀，並無
    不正取供等任何不適當之情況，認以之作為本案之證據，應
    屬適當，是上開警詢中陳述，對於所有被告應均有證據能力
    。
  (二)卷附之調查局南機組調查報告、調查局南機組毒品初步勘驗
    報告單各1 份，均屬參與本案調查人員於審判外之陳述，為
    傳聞證據，且無刑事訴訟法第159 條之1 至之4 等4 條規定
    情形，又檢察官、被告、辯護人均已知悉該陳述屬傳聞證據
    ，且於本院言詞辯論終結前均未聲明異議，本院審酌上開證
    述於作成時亦無任何不適當之情況，認以之作為本案之證據
    ，應屬適當，是上開證據應均有證據能力。
四、本案監聽譯文之證據能力：
    本案援用他案被告丙○○所使用0000000000號行動電話於93
    年8 月24日之監聽譯文，及被告甲○○所使用0000000000號
    行動電話於96年3 月22日、23日之監聽譯文，均為依法聲請
    檢察官核發，而依法實施通訊監察所得之證據，此有臺灣高
    雄地方法院檢察署93年8 月16日雄檢楠玉字聲監續字第750
    號通訊監察書、臺灣高雄地方法院檢察署96年3 月6 日雄檢
    博水監續字第496 號通訊監察書，及各該監聽譯文附卷可稽
    （見高雄縣政府警察局鳳山分局鳳警刑移字第1976號偵查案
    卷第4 、5 頁，96年度偵字第9044號卷第11至21頁，第29至
    第39頁、本院卷第248-1 至248-3 頁），依法均應有證據能
    力。
五、又被告甲○○之辯護人以：證人即另案被告丙○○於警詢、
    偵查及於本院審理中所為陳述，均未經被告甲○○對質、詰
    問為由，爭執其證據能力，經查：
  (一)按被告以外之人於審判中滯留國外或所在不明而無法傳喚或
    傳喚不到者，其於檢察事務官、司法警察官或司法警察調查
    中所為之陳述，經證明具有可信之特別情況，且為證明犯罪
    事實之存否所必要者，得為證據，刑事訴訟法第159 條之3
    定有明文。其所謂「具有可信之特別情況」，係指其陳述係
    是否出於供述者之真意、有無違法取供情事之信用性而言，
    故應就偵查或調查筆錄製作之原因、過程及其功能等加以觀
    察其信用性，據以判斷該傳聞證據是否有顯不可信或有特別
    可信之情況而例外具有證據能力。又上開規定所指「具有可
    信之特別情況」，係屬傳聞證據例外取得證據能力之特別要
    件，與一般供述證據必須具備任意性之證據能力要件有別，
    二者不可混為一談。故被告以外之人於檢察事務官、司法警
    察官或司法警察調查中所為之陳述，縱係出於任意性，然仍
    必須具備「具有可信之特別情況」及「證明犯罪事實存否所
    必要」之要件，始能採為證據。不能僅以被告以外之人在檢
    察事務官、司法警察官或司法警察調查中所為之陳述係出於
    其任意性，即謂具有特別可信之情況，而承認其證據能力（
    最高法院96年度臺上字第2799號判決意旨參照）。查證人丙○○於本院審理時屢經傳喚、拘提均未到庭，有送達證書及
    拘票附卷為憑，而其於警詢之證述係為證明被告犯罪事實存
    否所必要之證據，且經核其做成之外部情狀，並無不正取供
    等不可信情形，且司法警察於訊問前均已依刑事訴訟法第95
    條告知其權利，足確保該陳述符合其真意，應認具有特別可
    信之情況，是證人丙○○前於警詢所為之陳述，應具有證據
    能力，辯護意旨所稱並非可取。
  (二)按刑事訴訟法第159 條之1 所稱得為證據之被告以外之人於
    審判外向法官所為之陳述，及於偵查中向檢察官所為之陳述
    ，立法者係以被告以外之人（含共同被告、共犯、被害人、
    證人等）因其陳述係在法官面前為之，故不問係其他刑事案
    件之準備程序、審判期日或民事事件或其他訴訟程序之陳述
    ，均係在任意陳述之信用性已受確定保障之情況下所為，因
    此該等審判外向法官所為之陳述，應得作為證據；另以刑事
    訴訟法規定檢察官代表國家偵查犯罪、實施公訴，依法有訊
    問被告、證人、鑑定人之權，且實務運作時，偵查中檢察官
    向被告以外之人所取得之陳述，原則上均能遵守法律規定，
    不致違法取供，其可信性甚高，為兼顧理論與實務，而對被
    告以外之人於偵查中向檢察官所為之陳述，除顯有不可信之
    情況者外，得為證據。乃同法第159 條第1 項所謂得作為證
    據之「法律有規定者」之一，為有關證據能力之規定，係屬
    於證據容許性之範疇。而被告之反對詰問權，屬憲法第8 條
    第1 項規定「非由法院依法定程序不得審問處罰」之正當法
    律程序所保障之基本人權及第16條所保障之基本訴訟權，不
    容任意剝奪。又被告得以詰問證人，以被告或其辯護人在場
    為前提。上開得為證據之被告以外之人於審判外向法官所為
    之陳述及於偵查中向檢察官所為之陳述，就本案被告而言，
    事實上均難期有於另案法官審判外或檢察官偵查中行使反對
    詰問權之機會。從而，於事實審法院審判實務中，案內遇有
    此類未能賦予被告行使詰問權之供述證據，即應依刑事訴訟
    法第273 條第1 項第5 款、第8 款及第171 條規定，於準備
    程序期日訊明、曉諭被告或其辯護人是否聲請傳喚該被告以
    外之人以踐行人證之調查程序，使被告或其辯護人針對該被
    告以外之人於審判外向法官及於偵查中向檢察官所為之陳述
    ，有補足行使反對詰問權之機會。而除有類如刑事訴訟法第
    159 條之3 所列各款之情形以外，均應傳喚該被告以外之陳
    述人到庭依法具結，給予被告或其辯護人詰問，或依同法第
    163 條第1 項、第167 條之7 規定為詢問之機會。故尚未經
    被告行使詰問權之被告以外之人於審判外向法官所為之陳述
    及於偵查中向檢察官所為之陳述，應屬未經完足調查之證據
    ，非謂當然無證據能力，不容許作為證據（最高法院95年度
    臺上字第6675號判決意旨參照）。經查，另案被告丙○○於
    偵查、審判中以被告身份所為之供述，固均未經具結，惟其
    係以被告而非證人身份而為陳述，不得以此逕認該陳述對於
    本案被告甲○○並無證據能力，而應以法院是否已以證人身
    份傳喚丙○○到庭，並賦予其對質、詰問之機會而為判斷，
    又本案證人丙○○屢經本院依法傳喚、拘提而不獲，顯有類
    如刑事訴訟法第159 條之3 第3 款情事，在審酌證人丙○○
    前以被告身份在偵查、審判所為陳述，為證明被告甲○○犯
    罪事實存否所必要之證據，且經核其做成之外部情狀，並無
    不正取供等不可信情形，且檢察官、法官於訊問前均已依刑
    事訴訟法第95條告知其權利，足確保該陳述符合其真意，應
    認具有特別可信之情況。從而，依與刑事訴訟法第159 條之
    3 相同之法理，就證人丙○○前以被告身份在偵查、審判所
    為陳述，自得引為本案之證據。辯護意旨認上開陳述無證據
    能力，亦不足採。
貳、實體部分：
一、訊據被告甲○○固坦承其有於前揭時地與另案被告丙○○見
    面，再開車搭載被告丙○○前往高雄市○○路、00路口，
    與一名綽號「春男」之真實姓名、年籍不詳之成年男子見面
    ，使「春男」得以將前揭甲基安非他命5 大包交付予被告丙○○，其又開車搭載被告丙○○及前揭甲基安非他命5 大包
    至前揭地點，惟未及交貨予買主即綽號「蘋果」之男子，即
    為警查獲等事實，惟矢口否認有何販賣第二級毒品犯行，辯
    稱：其並非與「春男」共同販賣第二級毒品，只是因被告丙○○向其表示，伊積欠「春男」金錢，如由伊自己向「春男
    」買毒品，則該筆款項會被春男扣抵，而懇請其幫忙向「春
    男」購買毒品，其禁不住被告丙○○之要求，而基於幫助朋
    友之情義，始勉強同意幫被告丙○○向該「春男」聯繫購買
    毒品事宜，其自始自終均未接觸到金錢及毒品，亦未取得任
    何販毒所得云云；被告之辯護人則辯稱：按被告所供述涉案
    情節，至多僅構成幫助持有第二級毒品罪云云。經查：
  (一)被告甲○○與另一姓名、年籍不詳之成年男子，共同於前揭
    時地，先由被告甲○○駕駛前揭自小客車與被告丙○○及「
    蘋果」見面，蘋果將現金210 萬元交付予被告丙○○，再由
    被告丙○○轉交予被告甲○○，被告丙○○再搭乘被告甲○○駕駛之車輛前往與另一姓名、年籍不詳之成年男子見面，
    嗣被告甲○○、另案被告丙○○均下車，由該男子將前揭車
    輛開走，至駛回時前揭裝於塑膠袋內之甲基安非他命5 大包
    已放置於該車後座座椅處，被告甲○○再搭載被告丙○○及
    前揭毒品回前揭地點，欲將毒品交付予「蘋果」時，即為埋
    伏之員警當場查獲等事實，有另案被告丙○○於警詢、偵查
    及法院審理時所為供述可證（見卷附高雄縣政府警察局鳳山
    分局鳳警移字第1976號偵查案卷第1 頁至第7 頁、臺灣高雄
    地方法院檢察署93年度偵字第16917 號卷第4 至6 頁，21、
    22頁、93年度蒞字第7619號卷第8 頁反面、第9 頁），此外
    ，扣得之甲基安非他命5 大包，經檢驗結果，含外包裝袋毛
    重5031.67 公克，總淨重為4947.75 公克，均含第二級毒品
    甲基安非他命成分，而經抽檢其中1 袋結果，純度達90.3%
    之事實，亦有扣案之甲基安非他命5 大包，及內政部警政署
    刑事警察局刑鑑字第0000000000號鑑驗通知書各1 份在卷可
    資佐證（見高雄縣政府警察局鳳山分局鳳警移字第1976號偵
    查案卷第14頁、本院卷第162 頁）。從而，前揭姓名、年籍
    不詳之成年男子販賣第二級毒品甲基安非命予被告丙○○與
    綽號「蘋果」之人，而被告甲○○亦以前揭方式參與其中之
    事實，即堪認定。
  (二)本案經檢察官依法對另案被告丙○○所使用之門號00000000
    00號行動電話核發通訊監察書，實施通訊監察結果，發現被
    告丙○○於93年8 月24日下午5 時30分左右，撥打被告甲○○持用之0000000000號行動電話予被告甲○○，其通訊內容
    為：「（丙○○）『蘋果』剛才打電話給我，台北那硬拜託
    要4 用，51啦，..... 這樣有辦法嗎？」、「（甲○○）：
    4 喔，我不給他『帶』」、「（丙○○）不用啦！就到他那
    而已，他的不用，我們兩個這樣。」、「（甲○○）好啦。
    」、「（丙○○）差不多幾點要下來？」、「（甲○○）我
    是在市內，在這喔？」、「（丙○○）對。」、「（甲○○
    ）我收拾一下。」、「（丙○○）他現在還是沒下來，他現
    在還未下來，現在不知要還是不要？」、「（甲○○）好啦
    。」、「（丙○○）我要跟他說幾點？」、「（甲○○）他
    們到我就能幫他們處理啊？」；又被告丙○○於同日下午7
    時2分 左右，撥打前揭行動電話予被告甲○○，其通訊內容
    為：「（丙○○）他說身上220 多，他是跟我們說4 ，看能
    不能5 ，剩下不夠的部分回去隨匯下來，看你怎樣？你若不
    要就4 。」、「（甲○○）你看怎樣？」、「（丙○○）我
    看不要緊，因為那個跟蘋果也『介』那個」、「（甲○○）
    不是，我講不對，我今天一件40萬耶，沒關係啦！我等他們
    。」、「（丙○○）這樣好，我就他說5 ？」、「（甲○○
    ）好啦。」、「你8 點半會到嗎？」、「（甲○○）會。」
    、「（丙○○）8 點半在那相等。」、「（甲○○）好。」
    （高雄縣政府警察局鳳山分局鳳警刑移字第1976號偵查案卷
    第9 、10頁），上述通訊監察譯文所談論之時間、地點，及
    所用之暗語「硬」、「四用」、「5 」、「220 多」等，與
    前揭被告甲○○、丙○○等人實際交易及被查獲之情節均甚
    相符，且其中「硬」為第二級毒品甲基安非他命常見之代稱
    ，「四用」解為欲購買甲基安非他命4 公斤，「5 」解為欲
    購買甲基安非他命5 公斤、「220 多」則解為備有現金220
    多萬元，均符合當場查獲之交易情形。足見前揭通訊監察譯
    文，即為被告甲○○與被告丙○○商談本次交易第二級毒品
    甲基安非他命之內容無疑。又綜觀前揭2 次電話內容，被告
    丙○○先撥電話予被告甲○○，表示需要甲基安非他命4 公
    斤，被告甲○○即答稱不幫忙對方「帶」，之後雙方談論「
    蘋果」抵達高雄市之時間，嗣被告丙○○再撥電話予被告甲○○，表示「蘋果」希望能購買甲基安非他命5 公斤，被告
    甲○○徵詢被告丙○○意見後，立即表示允諾，後雙方即約
    定下午8 時30分見面，可知被告甲○○不僅與他案被告丙○○商議交易之時間、地點，亦磋商可購買之毒品數量，而當
    他案被告丙○○提議增加購買數量時，被告甲○○立即答應
    ，而非表示需與貨主商量，之後前揭姓名、年籍不詳之成年
    男子果然備妥5 公斤之甲基安非他命至現場交易，是則倘若
    如被告甲○○所稱，其就整個毒品交易過程未居於主導地位
    ，又如何能自由決定交易毒品之時間、地點乃至於交易之數
    量；從而，應認被告甲○○就本案毒品交易，確居主導地位
    ，而與前揭姓名、年籍不詳之成年男子有販賣之共同犯意聯
    絡，被告甲○○前揭辯詞，則與事實不符。
  (三)又被告丙○○於警詢、偵查及審判中，均供稱係綽號「蘋果
    」之人欲向被告甲○○購買甲基安非他命，全未提及其係拜
    託被告甲○○向綽號「春男」之真實姓名、年籍不詳之人購
    買甲基安非他命之事（見卷附高雄縣政府警察局鳳山分局鳳
    警移字第1976號偵查案卷第1 頁反面至第3 頁、臺灣高雄地
    方法院檢察署93年度偵字第16917 號卷第2 、3 頁，10、11
    頁、93年度蒞字第7619號卷第8 頁反面、第9 頁），參以被
    告甲○○與被告丙○○無故咎恩怨，又被告丙○○為出面購
    買毒品之人，按其所涉情節，與販賣毒品之人為對向關係，
    尚不具共犯關係，則無論本案毒品實際賣方為何人，均與其
    是否構成犯罪較無關係，如據實供承本案毒品之賣方為何人
    ，亦不致對其更不利，是則倘被告甲○○前揭辯詞屬實，被
    告丙○○當無理由指稱其係向被告甲○○而非「春男」購買
    毒品，而為被告甲○○不利之供述，是被告甲○○前揭辯詞
    ，自難採信。
  (四)再以自己犯罪之意思而參與犯罪構成要件之行為，或以幫助
    他人犯罪之意思而參與犯罪構成要件之行為，均屬刑法第28
    條所規定之正犯（最高法院27年度上字第1333號判例參照）
    。經查，被告甲○○所涉情節，除前述磋商行為外，尚包括
    搭載另案被告丙○○，使被告丙○○得將款項交付予前揭姓
    名、年籍不詳之成年男子，事畢後又載運被告丙○○與甲基
    安非他命5 大包返回約定地點，則無論就雙方買賣毒品之合
    意、物之交付行為，其均參與其中，當屬參與實行「販賣」
    第二級毒品之構成要件行為，至為明確。綜上所述，被告甲○○及其辯護人所辯前揭情詞，均不足採信，本案被告甲○○與前揭姓名、年籍不詳之成年男子共同販賣第二級毒品甲
    基安非他命之事實，自堪認定。
二、訊據被告甲○○、乙○○、丁○○對前揭與共犯戊○○、庚○○等人共同製造第三級毒品愷他命之犯罪事實均坦承不諱
    ，又查：
  (一)被告甲○○與共犯戊○○協議，由其提供資金，共犯戊○○
    負責製作及提供技術，又再邀集被告乙○○、丁○○等人共
    同於前揭時、地參與製作愷他命之事實，被告甲○○之自白
    並與被告乙○○、丁○○，及共犯戊○○於警詢、偵查之供
    述大致相符；被告丁○○受被告甲○○指示，於前揭時地參
    與製造愷他命，並曾向共犯戊○○、庚○○學習製造之技術
    ，至共犯戊○○離開後，其與乙○○繼續製造愷他命之事實
    ，被告丁○○之自白與被告甲○○、乙○○，及共犯戊○○
    於警詢、偵查之供述，及共犯庚○○於本院準備程序中之供
    述大致相符；被告乙○○受被告甲○○指示於前揭時地參與
    製造愷他命，曾向被告丁○○、共犯庚○○學習技術，並從
    旁協助被告丁○○製造愷他命之事實，被告乙○○之自白則
    與被告甲○○、丁○○於警詢、偵查及本院準備程序中之供
    述大致相符。再被告甲○○於前揭時間，持續關切製造進度
    ，又前往購買所需材料即無水酒精之事實，則有各該通訊監
    察譯文在卷可證（見臺灣高雄地方法院檢察署96年度偵字第
    9044號卷第11至21頁、第29至39頁）。此外，被告3 人於前
    揭處所製造第三級毒品愷他命之事實，亦有扣案如附表一所
    示之供製造愷他命所用之化學原料、設備、工具，扣案如附
    表二所示之愷他命半成品、成品，及各該扣案物品照片在卷
    可資佐證（見臺灣高雄地方法院檢察署96年度偵字第9044號
    卷第51至53頁、201 至219 頁），自堪認被告3 人與共犯庚○○、戊○○於前揭時地共同製造第三級毒品愷他命之事實
    。
  (二)再第三級毒品愷他命之製造，須經：1.格林納反應階段，2.
    取代階段，3.溴化階段，4.胺化階段，5.異構化階段，6.再
    結晶階段等製成，始能獲得愷他命成品，本案扣案如附表二
    編號1 至4 所示之黑水、白水、咖啡色泥狀物等，均含有第
    三級毒品愷他命或其先驅物HYDROXYL IMINE成分，乃原料鹽
    酸羥亞胺（HYDROXYLIMINE HCL） 與苯甲酸乙酯溶劑混合後
    ，以180 度C 加熱下經半小時以上攪拌所製成之物，扣案如
    附表二編號5 至8 所示之咖啡色、白色粉末，均含有第三級
    毒品愷他命成分，純度分別為60.49%、79.04%、80.14%，乃
    前揭經異構化階段合成之愷他命半成品，經去除雜質及再結
    晶處理後，所得到之愷他命成品等情，復有法務部調查局調
    科壹字第00000000000 號鑑定書、調查局南機組調查報告、
    毒品初步勘驗報告單各1 份在卷可證（見臺灣高雄地方法院
    檢察署96年度偵字第9044號卷第61至64頁、第198 至200 頁
    ），則被告3 人已成功製造出第三級毒品愷他命成品之事實
    ，亦堪認定。綜上所述，應認被告3 人前揭自白與事實相符
    ，得為認定其犯罪之依據。本案被告3 人犯罪事證明確，其
    犯罪事實已經證明，應予依法論科。
三、按行為後法律有變更者，適用行為時之法律，但行為後之法
    律有利於行為人者，適用最有利於行為人之法律，刑法第2
    條第1 項定有明文。再按就法律變更，比較時應就罪刑有關
    之共犯、未遂犯、想像競合犯、牽連犯、連續犯、結合犯，
    以及累犯加重、自首減輕暨其他法定加減原因（如身份加減
    ）與加減例等一切情形，綜其全部罪刑之結果而為比較（最
    高法院95年度第8 次刑庭會議決議參照）。本件被告甲○○
    犯如事實欄一所示之犯行後，刑法業於94年2 月2 日修正公
    佈，並於95年7 月1 日施行，經查，關於數罪併罰定應執行
    刑，依修正前刑法第51條規定，宣告多數有期徒刑者，於各
    刑中之最長期以上，各刑合併之刑期以下，定其刑期，但不
    得逾20年，而依修正後之刑法第51條第5 款規定，宣告多數
    有期徒刑，定應執行刑最長不得逾30年。經比較結果，自應
    以行為時法即修正前刑法規定對被告甲○○較為有利。從而
    ，就被告所犯如事實欄一所示之罪，自應依修正前刑法之規
    定，與其所犯事實欄二所示之罪合併定應執行之刑。
四、論罪科刑部分：
  (一)核被告甲○○所為前揭事實欄一之行為，係犯毒品危害防制
    條例第4 條第2 項之販賣第二級毒品罪。又被告甲○○與前
    揭姓名、年籍不詳之成年男子就本案販賣第二級毒品之犯行
    ，應論以共同正犯。另被告甲○○持有第二級毒品之低度行
    為應為販賣之高度行為所吸收，不另論罪。
  (二)按愷他命屬毒品危害防制條例第2 條第2 項第3 款所明定之
    第三級毒品，是核被告甲○○、乙○○、丁○○所為前揭事
    實欄二之犯行，均係犯毒品危害防制條例第4 條第3 項之製
    造第三級毒品罪。被告甲○○、乙○○、丁○○與共犯庚○○、戊○○間就前揭製造愷他命之犯行，有犯意聯絡及行為
    分擔，均為共同正犯。
  (三)爰審酌第二級毒品甲基安非他命之危害至大，施用者不只殘
    害自身，其因施用毒品而散盡家財、連累家人，或為籌措買
    毒費用鋌而走險屢屢犯罪者，更不可勝計，故毒品所造成之
    社會問題尤大於施用者本身所受之毒害，本案被告甲○○與
    前揭姓名、年籍不詳之成年男子為求牟利，竟無視上情，而
    散播毒害於國人，惡性深重，又渠等共同販賣上開毒品予被
    告丙○○及「蘋果」，數量高達5 公斤，價值達200 餘萬元
    ，且經抽驗結果，其中1 包甲基安非他命純度高達90.3% ，
    有上開扣案之甲基安非他命5 大包及各該鑑定報告為憑，若
    未為警及時查獲，則被告丙○○與「蘋果」為圖得更多不法
    利益，將上開毒品稀釋後，即可大量賣予施用毒品者，勢必
    對國人身心健康及社會治安危害至鉅等情，暨其素行、生活
    狀況、犯罪之動機、目的、手段及其他一切情狀，量處如主
    文第1 項前段所示之刑，並考量本案被告甲○○販賣毒品之
    犯罪性質，而有褫奪公權之必要，爰諭知褫奪公權6 年，以
    資懲警（按修正前刑法第37條第2 項規定：宣告6 月以上有
    期徒刑，依犯罪之性質認為有褫奪公權之必要者，宣告1 年
    以上10年以下褫奪公權；修正後刑法第37條第2 項規定：宣
    告1 年以上有期徒刑，依犯罪之性質認為有褫奪公權之必要
    者，宣告1 年以上10年以下褫奪公權。惟因從刑附屬於主刑
    ，除法律有特別規定者外，依主刑所適用之法律，而不單獨
    為新舊法之比較）。又目前法律對施用第三級毒品之行為，
    尚無罰則規定，因而濫用法律列管之第三級毒品如愷他命藥
    物之行為，於近年來日益氾濫，毒害國民健康至深，被告甲○○、乙○○、丁○○均明知上情，仍執意與共犯戊○○、
    庚○○等人共同製造第三級毒品愷他命，且被告3 人所製成
    之愷他命成品、半成品純度甚高，數量達數十公斤，純質淨
    重高達9943.36 公克，有扣案如附表二所示之物及前揭調查
    局南機組初步鑑驗報告單、調查報告、鑑定報告在卷可稽，
    如未為警及時查獲，所製成之成品大量流入市面，對於國人
    身心健康及社會治安將造成重大危害，並考量被告甲○○為
    實際出資者，與擁有製造技術之戊○○合作，又召集共犯庚○○、被告乙○○、丁○○等人為參與共同製造毒品，居於
    主導地位，被告乙○○、丁○○於本案共犯關係中參與之角
    色較為次微，且被告2 人均係受甲○○指示加入，未全程參
    與本案犯行，又其中被告丁○○曾向被告戊○○等學習，負
    責較主要之工作，被告乙○○僅從旁協助等情，暨被告3 人
    之犯案動機、品行、生活狀況、智識程度等一切情狀，分別
    量處如主文第1 項後段、第2 項、第3 項所示之刑，並考量
    本案被告甲○○、乙○○、丁○○共同製造毒品之犯罪性質
    ，認有褫奪公權之必要，爰就被告甲○○部分，諭知褫奪公
    權4 年，被告乙○○、丁○○部分，則分別諭知褫奪公權3
    年，以資懲警，並就被告甲○○部分，與其前揭所宣告之刑
    ，定應執行有期徒刑16年6 月，褫奪公權6 年，至公訴人具
    體求處被告甲○○有期徒刑16年，則略嫌過輕，併此敘明。
    再被告丁○○之辯護人雖以被告丁○○涉犯程度輕微、參與
    時間非長等情，請求本院依刑法第59條酌減其刑，而公訴人
    亦就被告乙○○、丁○○均僅具體求處低於法定最低刑期之
    有期徒刑3 年6 月，惟查被告3 人製造之第三級毒品愷他命
    成品、半成品之數量甚鉅，如均流入市面，對社會大眾危害
    重大，已如前述，而被告乙○○、丁○○均為具正常智識程
    度之成年人，本應自行判斷其行為之違法性及對大眾之危害
    程度，並對自身行為負責，仍不得以智慮淺薄或參與程度較
    低等理由，酌減其刑責，是以本院認本案就被告乙○○、丁○○所犯前揭犯行，以毒品危害防制條例第4 條第3 項法定
    本刑5 年以上有期徒刑處斷，猶屬妥適，並無情輕法重、顯
    堪憫恕之情形，併此敘明。
  (四)沒收部分：
    1.被告甲○○所犯販賣第二級毒品犯行部分：
      扣案之甲基安非他命5 大包內含之甲基安非他命（驗餘淨
      重4947.54 公克），應依毒品危害防制條例第18條第1 項
      沒收銷燬之（鑑驗所費失之毒品，則無庸諭知沒收銷燬，
      附此敘明）。被告甲○○與共犯即姓名年籍不詳之成年男
      子共同販賣毒品所得為210 萬元，應依同條例第19條之規
      定，諭知與該姓名年籍不詳之成年男子連帶沒收，如一部
      或全部不能沒收時，以其財產抵償之。至未扣案被告甲○○所有之0000000000號行動電話一具（含晶片卡1 片），
      依監聽通訊譯文為被告甲○○所有供聯絡販賣第二級毒品
      毒品交易之用，雖未扣案，惟不能證明業已滅失，亦應依
      同條例第19條第1 項之規定沒收之，如全部或一部不能沒
      收時，追徵其價額。至扣案之甲基安非他命之外包裝袋5
      個及塑膠袋2 個（不含其上殘餘之甲基安非他命結晶顆粒
      ），雖均為被告甲○○與共犯即姓名、年籍不詳之成年男
      子共同販買第二級毒品所用之物，惟上開物品既已交付予
      為「蘋果」購買毒品之另案被告丙○○，其所有權自已移
      轉於「蘋果」，又被告甲○○與他案被告丙○○、「蘋果
      」，乃販賣與購買毒品之對向關係，無共犯關係，是上開
      物品自不得依毒品危害防制條例第19條第1 項沒收之，併
      予敘明。
    2.被告甲○○、乙○○、丁○○共犯製造第三級毒品犯行部
      分：
    (1)至扣案如附表一所示之物（不含附表一編號8 、9 、11、
      12、13、14、18、20、23所示物品上所殘留之愷他命成分
      ），分別係被告3 人製造毒品所用之原料、工具及裝盛前
      揭製成品之器具，係製造第三級毒品愷他命所用之物，且
      屬被告甲○○所有，業據被告甲○○自承在卷（見96年度
      偵字第9044號卷第24頁），是應均依毒品危害防制條例第
      19條第1 項之規定，並依共同正犯共同責任原則，對於被
      告3 人均宣告沒收之。
    (2)另按毒品危害防制條例第2 條第2 項規定，毒品依其成癮
      性、濫用性及對社會危害性分為四級，並就製造、運輸、
      販賣、意圖販賣而持有、以非法方法使人施用、引誘他人
      施用及轉讓等不同品項毒品之行為，分別定其處罰。至施
      用或持有第三、四級毒品，因其可罰性較低，故予除罪化
      ，僅就施用及持有第一、二級毒品科以刑罰。惟鑑於第三
      、四級毒品均係管制藥品，特於同條例第11條之1 明定無
      正當理由，不得擅自持有；第18條第1 項後段復規定查獲
      之第三、四級毒品，無正當理由而擅自持有者，沒入銷燬
      之。從而，依同條例第18條第1 項後段應沒入銷燬之毒品
      ，應專指查獲之施用、持有第三、四級毒品而言；倘係查
      獲之製造、運輸、販賣轉讓之第三、四級毒品，既屬同條
      例相關法條明文規定處罰之犯罪行為，即非該條項應沒入
      銷燬之範圍。又同條例第19條第1 項所定「供犯罪所用或
      因犯罪所得之物」，係指犯第4 條至第9 條、第12條、第
      13條或第14條第1 項、第2 項之罪所用或所得之物，不包
      括毒品本身在內，自不得為第三、四級毒品之沒收依據。
      同條例對於查獲之製造、運輸、販賣、意圖販賣而持有、
      以非法方法使人施用、引誘他人施用及轉讓第三、四級毒
      品之沒收，並無特別規定，如其行為已構成犯罪，則該毒
      品即屬不受法律保護之違禁物，應回歸刑法之適用，依刑
      法第38條第1 項第1 款之規定沒收之 (最高法院95年度臺
      上字第911 號判決意旨參照)， 是本案扣案如附表二所示
      之含有第三級毒品愷他成分之半成品、成品，及附表一編
      號8 、9 、11、12、13、14、18、20、23所示物品上所殘
      留之愷他命，自均應依刑法第38條第1 項第1 款規定，對
      被告3 人均宣告沒收之。
    (3)至扣案如附表三編號2 所示之物，則均查無證據證明係供
      本案製造犯罪所用或所得之物，且非違禁物，爰不為沒收
      之諭知。扣案如附表三編號1 所示之物，雖為被告甲○○
      、共犯庚○○等為取得製造第三級毒品場所所用之物，然
      尚難認該租賃契約係直接供犯本案製造毒品之工具，附表
      三編號3 所示之物，亦非供直接製造毒品所用之工具，經
      審酌均無諭知沒收之必要，均併予敘明。
據上論斷，應依刑事訴訟法第299 條第1 項前段，毒品危害防制
條例第4 條第2 項、第3 項、第18條、第19條第1 項，刑法第2
條第1 項、第11條、第28條、第37條第2 項、第38條第1 項第1
款、第51條第8 款，修正前刑法第51條第5 款，判決如主文。
本案經檢察官董秀菁到庭執行職務。
中　　華　　民　　國　　96　　年　　12　　月　　11　　日
                  刑事第十七庭  審判長法  官  洪能超
                                      法　官  李育信
                                      法  官  陳思帆
以上正本證明與原本無異。
如不服本判決，應於收受送達後十日內向本院提出上訴書狀，其
未敘述上訴之理由者並得於提起上訴後十日內向本院補提理由書
（均須按他造當事人之人數附繕本）。
中　　華　　民　　國　　96　　年　　12　　月　　11　　日
                                      書記官  王高山
附錄：本案論罪科刑法條全文
毒品危害防制條例第4條
製造、運輸、販賣第一級毒品者，處死刑或無期徒刑；處無期徒
刑者，得併科新臺幣1千萬元以下罰金。
製造、運輸、販賣第二級毒品者，處無期徒刑或 7年以上有期徒
刑，得併科新臺幣7百萬元以下罰金。
製造、運輸、販賣第三級毒品者，處 5年以上有期徒刑，得併科
新臺幣5百萬元以下罰金。製造、運輸、販賣第四級毒品者，處3
年以上10年以下有期徒刑，得併科新臺幣3百萬元以下罰金。
製造、運輸、販賣專供製造或施用毒品之器具者，處1年以上7年
以下有期徒刑，得併科新臺幣1百萬元以下罰金。
前5 項之未遂犯罰之。
附表一：
┌──┬──────┬──┬───┬──────────┐
│編號│名      稱  │單位│數量  │備             註   │
│    │            │    │      │                    │
├──┼──────┼──┼───┼──────────┤
│１  │氨水        │箱  │1     │在位於屏東縣00鄉00  │
│    │            │    │      │路34號之製毒處所查  │
│    │            │    │      │獲                  │
├──┼──────┼──┼───┼──────────┤
│２  │活性炭      │袋  │1     │同上                │
├──┼──────┼──┼───┼──────────┤
│３  │苯甲酸乙酯  │箱  │1     │同上                │
├──┼──────┼──┼───┼──────────┤
│４  │鹽酸        │箱  │1     │同上                │
├──┼──────┼──┼───┼──────────┤
│５  │甲醇        │桶  │2     │同上                │
├──┼──────┼──┼───┼──────────┤
│６  │無水酒精    │箱  │1     │同上                │
├──┼──────┼──┼───┼──────────┤
│７  │真空馬達    │個  │2     │同上                │
├──┼──────┼──┼───┼──────────┤
│８  │高溫玻璃燒杯│個  │7     │同上，含第三級毒品愷│
│    │            │    │      │他命成份殘留        │
├──┼──────┼──┼───┼──────────┤
│９  │塑膠量桶    │個  │2     │同上，含第三級毒品愷│
│    │            │    │      │他命成分殘留        │
├──┼──────┼──┼───┼──────────┤
│１０  │烤燈        │個  │1     │同上                │
├──┼──────┼──┼───┼──────────┤
│  │玻璃濾瓶    │個  │2     │同上，含第三級毒品愷│
│    │            │    │      │他命成品殘留        │
├──┼──────┼──┼───┼──────────┤
│  │陶瓷漏斗    │個  │2     │同上，含第三級毒品愷│
│    │            │    │      │他命成品殘留及先驅物│
│    │            │    │      │HYDROXYLIMINE 成分殘│
│    │            │    │      │留                  │
├──┼──────┼──┼───┼──────────┤
│  │鋼鍋        │個  │3     │同上，含第三級毒品愷│
│    │            │    │      │他命成份殘留        │
├──┼──────┼──┼───┼──────────┤
│  │鐵盤        │個  │4     │同上，含第三級毒品愷│
│    │            │    │      │他命成份殘留        │
├──┼──────┼──┼───┼──────────┤
│  │濾紙        │盒  │4     │同上                │
├──┼──────┼──┼───┼──────────┤
│  │電子秤      │個  │1     │同上                │
├──┼──────┼──┼───┼──────────┤
│  │電風扇      │座  │1     │同上                │
├──┼──────┼──┼───┼──────────┤
│  │酸鹼測試器  │個  │2     │同上，含第三級毒品愷│
│    │            │    │      │他命成份殘留        │
├──┼──────┼──┼───┼──────────┤
│  │空氣清淨機  │臺  │1     │同上                │
├──┼──────┼──┼───┼──────────┤
│  │電熱攪拌機  │臺  │1     │同上，含第三級毒品愷│
│    │            │    │      │他命成份殘留及先驅物│
│    │            │    │      │HYDROXYLIMINE 成分殘│
│    │            │    │      │留                  │
├──┼──────┼──┼───┼──────────┤
│  │電磁爐      │臺  │1     │同上                │
├──┼──────┼──┼───┼──────────┤
│  │夾鏈袋      │包  │1     │同上                │
│    │            │    │      │                    │
├──┼──────┼──┼───┼──────────┤
│  │攪拌棒      │個  │2     │同上，含第三級毒品愷│
│    │            │    │      │他命成份殘留        │
├──┼──────┼──┼───┼──────────┤
│  │洗淨劑      │箱  │1     │同上                │
├──┼──────┼──┼───┼──────────┤
│  │純水機      │臺  │1     │同上                │
└──┴──────┴──┴───┴──────────┘
附表二：
┌──┬──────┬──┬───┬──────────┐
│編號│名      稱  │單位│數量  │備             註   │
│    │            │    │      │                    │
├──┼──────┼──┼───┼──────────┤
│ 1  │扣押物編號  │桶  │1     │同上，含第三級毒品愷│
│    │1-1，黑水   │    │      │他命及先驅物HYDROXYL│
│    │            │    │      │IMINE成分，淨重約   │
│    │            │    │      │5200公克，愷他命純度│
│    │            │    │      │20.70%，純質淨重約  │
│    │            │    │      │1076.40公克         │
├──┼──────┼──┼───┼──────────┤
│ 2  │扣押物編號  │鍋  │1     │同上，含第三級毒品愷│
│    │1-2，白水   │    │      │他命成分，淨重約5689│
│    │            │    │      │公克，純度39.50%，純│
│    │            │    │      │質淨重約2247.16公克 │
├──┼──────┼──┼───┼──────────┤
│ 3  │扣押物編號  │杯  │1     │同上，含第三級毒品愷│
│    │1-3，咖啡色 │    │      │他命及先驅物HYDROXYL│
│    │泥狀物      │    │      │IMINE成分，淨重約294│
│    │            │    │      │8公克，愷他命純度49.│
│    │            │    │      │96%，純質淨重約1472.│
│    │            │    │      │82公克              │
│    │            │    │      │                    │
├──┼──────┼──┼───┼──────────┤
│ 4  │扣押物編號  │杯  │1     │同上，含第三級毒品愷│
│    │1-4，咖啡色 │    │      │他命及先驅物HYDROXYL│
│    │泥狀物      │    │      │IMINE成分，淨重約167│
│    │            │    │      │9公克，愷他命純度41.│
│    │            │    │      │81%，純質淨重約701. │
│    │            │    │      │99公克              │
├──┼──────┼──┼───┼──────────┤
│ 5  │扣押物編號  │包  │1     │同上，含第三級毒品愷│
│    │1-5，咖啡色 │    │      │他命成分，淨重約1441│
│    │粉末        │    │      │公克，純度79.04%，純│
│    │            │    │      │質淨重約1138.97公克 │
│    │            │    │      │                    │
├──┼──────┼──┼───┼──────────┤
│ 6  │扣押物編號  │包  │1     │同上，含第三級毒品愷│
│    │1-6，白色粉 │    │      │他命成分，淨重約753 │
│    │末          │    │      │公克，純度80.14%，純│
│    │            │    │      │質淨重約603.45公克  │
│    │            │    │      │                    │
├──┼──────┼──┼───┼──────────┤
│ 7  │扣押物編號  │包  │1     │同上，含第三級毒品愷│
│    │1-7，咖啡色 │    │      │他命成分，淨重約1296│
│    │粉末        │    │      │公克，純度60.49%，純│
│    │            │    │      │質淨重約783.95公克  │
├──┼──────┼──┼───┼──────────┤
│ 8  │扣押物編號  │桶  │1     │同上，含第三級毒品愷│
│    │2，白水     │    │      │他命成分，淨重約9350│
│    │            │    │      │公克，純度20.52%，純│
│    │            │    │      │質淨重約1918.62公克 │
│    │            │    │      │                    │
└──┴──────┴──┴───┴──────────┘
附表三：
┌──┬──────┬──┬───┬──────────┐
│編號│名      稱  │單位│數量  │備             註   │
│    │            │    │      │                    │
├──┼──────┼──┼───┼──────────┤
│ 1  │房屋租賃契約│本  │1     │在屏東縣00鄉○○路  │
│    │書          │    │      │34號之製毒處所查獲  │
├──┼──────┼──┼───┼──────────┤
│ 2  │行動電話    │具  │3     │同上                │
│    │            │    │      │                    │
├──┼──────┼──┼───┼──────────┤
│ 3  │行動電話(000│具  │2     │高雄市小港區○○○路│
│    │0000000及000│    │      │129號扣得           │
│    │0000000號)  │    │      │                    │
│    │            │    │      │                    │
└──┴──────┴──┴───┴──────────┘